臺灣臺北地方法院民事判決　九十一年度訴字第二九二四號
　　原　　　告　乙○○
　　訴訟代理人　丙○○
　　被　　　告　順益汽車股份有限公司
　　法定代理人　鄭進田
　　訴訟代理人　甲○○
右當事人間回復原狀事件，本院判決如左：
    主    文
原告之訴及假執行之聲請均駁回
訴訟費用由原告負擔。
    事    實
一、原告方面：
  （一）聲明：被告應給付原告新台幣六十五萬五千元，並自起訴狀繕本送達翌日起
        至清償日止按年息百分之五計算之利息；及為以供擔保為條件之假執行宣告
        。
  （二）陳述：原告於八十九年一月間，以新台幣（下同）六十五萬五千元，向被告
        買受二○○○年式中華牌ＬＣ１．８１ＳＤＡ自小客車乙部，於新車里程數
        一千公里時，即發生變速箱換檔不確實，於三檔回檔二檔時有震動、暴衝現
        象，原告即要求換車，但被告不願意，迄今維修已超過十次以上，仍無法解
        決此瑕疵，爰以起訴狀之送達解除買賣契約，被告自應負回復原狀之義務，
        請求被告返還原告所給付之價金六十五萬五千元。
  （三）證據：聲請傳訊證人唐學偉。
二、被告方面：
  （一）聲明：原告之訴駁回，如受不利益判決；並願供擔保請求免為假執行之宣告
        。
  （二）陳述：原告確實於八十九年一月間向被告以六十五萬五千元購買該車，但原
        告於里程數一千公里時，並未向被告表示該車有瑕疵而要求換車，約於同年
        二月間，行駛約四千公里時，原告表示車輛換檔時變速箱震動過大，由業務
        員將車輛駛至被告頭份服務廠檢測，經技術員實地駕駛測試並無發現抖動劇
        烈情形，技師研判係因車主駕駛習慣及機械運轉之正常現象，車輛並無故障
        。其後該車均正常於被告頭份服務廠及中華汽車幼獅廠實施保養，但原告仍
        不滿意車輛狀況，但經測試均無原告所述之瑕疵。該車行駛至里程數七萬公
        里時，原告回廠要求退車或換車，被告要求由公正單位檢測，但為原告拒絕
        。本件經被告多次檢測雖均無問題，但仍配合原告檢測並更換零件，原告之
        要求實讓被告無法接受。況原告先前未曾表示該車有暴衝現象，卻於訴狀中
        突然表示因暴衝危害其人車安全。至九十一年四月十二日（購車二年三個月
        ），該車使用里程數達七萬六千公里，高於一般正常行駛里程，顯然安全無
        虞。且原告解除契約已超出六個月之請求時效，原告之主張實無理由。
  （三）證據：提出該車保養檢測記錄表、存證信函。
    理    由
一、不爭執之事實：
    原告主張於八十九年一月間，以新台幣（下同）六十五萬五千元，向被告買受二
    ○○○年式中華牌ＬＣ１．８１ＳＤＡ自小客車乙部，為被告所不爭執，堪認為
    真實。
二、本院之判斷：
    判斷原告主張所購買之該車有瑕疵，其解除契約有無法律上理由，無非探究被告
    所出賣之該車，有無原告所主張之瑕疵，被告應否負物之瑕疵擔保責任或不完全
    給付之責任，茲分別論述如下：
   （一） 就物之瑕疵擔保責任而言：按物之出賣人，對於買受人應擔保其物依第三
          百七十三條之規定危險移轉於買受人時，無滅失或減少其價值之瑕疵，亦
          無滅失或減少其通常效用，或契約預定效用之瑕疵，此固為民法第三百五
          十四條第一項所明定。惟依同法第三百五十六條規定，買受人應按物之性
          質，依通常程序從速檢查其所受領之物，如發現有應由買受人負擔保責任
          之瑕疵時，應即通知出賣人；又依同法第三百六十五條第一項規定，買受
          人因物有瑕疵，而得解除契約者，其解除權於買受人依第三百五十六條規
          定為通知後，六個月間不行使而消滅。原告既主張其甫使用車輛里程數一
          千公里時，即發現該車有回檔時變速箱劇烈抖動及暴衝之情形，卻遲至九
          十一年二月二十七日始以存證信函為解除契約之表示，姑不論是否顯失公
          平，顯已逾六個月之時效，並經被告據為抗辯理由，解除權已消滅而不得
          主張甚明。
   （二） 就不完全給付而言：因可歸責於債務人之事由，致為不完全給付者，債權
          人得依關於給付遲延或給付不能之規定行使其權利，為民法第二百二十七
          條所明定。本件係種類物之買賣，並無給付不能之問題，所應審酌者，乃
          類推適用給付遲延之相關問題。本件原告主張該車行駛里程數一千公里時
          ，即因存有上述主張之瑕疵，而向業務員唐學偉表示欲換車，但唐學偉表
          示須開回保養廠檢測，開回保養廠檢測後，並無原告所述之瑕疵，此經證
          人唐學偉證述明確；證人唐學偉雖另證稱：我曾經五、六次開回保養廠，
          其中有一次有聽到（變速箱）聲響，保養廠有替他更換電池閥等語。按給
          付不能類推適用給付遲延法則，於出賣人因物有質之瑕疵，為不完全給付
          而須負遲延責任時，依民法第二百五十四條規定，契約當事人之一方遲延
          給付者，他方當事人得定相當期限，催告其履行，如於期限內不履行時，
          得解除契約；是於買賣契約，買受人發現物有不完全給付之瑕疵存在時，
          依上開規定，本應先催告出賣人補正瑕疵，出賣人不補正時，買受人始得
          據以解除契約。故本件縱如證人唐學偉所證述，確有一次發現變速箱於回
          檔時有聲響，但被告亦因此於檢測後，為該車更換電池閥零件，履行其修
          補義務，並交付予原告繼續使用該車。查車輛之變速箱於換檔時是否會有
          聲響及抖動情形，除與車輛之變速齒距設計有關外，與駕駛人之使用習慣
          亦有重要關連（例如長期不當之加油或回油均會引起變速箱發出聲響及車
          輛抖動），系爭車輛，於市售房車中，屬中價位之車輛，且僅使用二年三
          個月，里程數即達七萬六千公里，為原告所不否認，換算每日達九十餘公
          里，其使用之頻仍，顯超出一般人之使用，而車輛係屬機械之一種，其零
          件本即有耐限度，屬消費性材料，原告多次表示該車變速箱有前述之瑕疵
          ，被告依原告要求，雖多次實地檢測後仍未發現該瑕疵，但仍均予以檢測
          ，甚或為原告更換零件，從未加拒絕，為原告所不爭執，復有保養檢測記
          錄表在卷為憑，被告已盡力求發現原告所爭執之瑕疵所在，以履行修補之
          義務，當屬無疑。另本件原告至始至終未能舉證證明該車有何不能修補之
          變速瑕疵或有危害人車安全之暴衝現象，甚或於被告要求送請公正鑑定單
          位檢驗時，原告亦不願加以配合，於高頻率使用二年餘後，卻突然主張解
          除契約，請求被告返還價金，其請求自屬無從准許。
    綜上之所述，原告主張解除契約，依回復原狀請求權，請求被告返還所給付之價
    金，為無理由，應予駁回。
三、原告之訴既經駁回，其假執行之聲請，即失所附麗，應併予駁回。
四、結論：原告之訴為無理由，依民事訴訟法第七十八條，判決如主文。
中　　　華　　　民　　　國　　九十一　　年　　　九　　　月　　二十七　　日
                                            民事第六庭法      官　侯水深
右為正本係照原本作成
如對本判決上訴，須於判決送達後廿日內向本院提出上訴狀
中　　　華　　　民　　　國　　九十一　　年　　　九　　　月　　二十七　　日
　　　　　　　　　　　　　　　　　　　　　　　　　　　法院書記官　林秀妙
